02_Morphology/chv.lexc
Multichar_Symbols

%<n%>                ! Имя существительное, Noun
%<pl%>               ! Множественное число, Plural
%<nom%>              ! Именительный падеж, Nominative
%<ins%>              ! Творительный падеж, Instrumental

%{A%}                ! Архифонема [а] или [е], Archiphoneme [a] or [e]
%{Ă%}                ! another archiphoneme
%{м%}                ! plural
%{ъ%}                ! force back harmony

%{э%}                ! front vowel
%{а%}                ! back vowel
%{л%}                ! -н, -л, or -р
%{с%}                ! other

%>                   ! Граница морфемы, Morpheme boundary

LEXICON Root

Guesser ;


LEXICON Guesser

🂡%<guess%>:🂡 N ;

Nouns ;

LEXICON CASES

%<ins%>:%>п%{A%} # ;
%<gen%>:%>%{Ă%}н # ;
%<nom%>:%>ки # ;

LEXICON PLURAL

                 CASES ;
%<pl%>:%>се%{м%} CASES ;

LEXICON SUBST

PLURAL ;

LEXICON DER-N

%<der_лӑх%>:%>л%{Ă%}х SUBST "weight: 1.0" ;

LEXICON N
%<n%>: PLURAL ;
%<n%>: SUBST ;
%<n%>: DER-N ;

LEXICON NUM-DIGIT

%<num%>:%- CASES ;

LEXICON LAST-DIGIT

1:1%{э%}%{л%}    NUM-DIGIT ; ! "пӗр"
2:2%{с%}%{э%}    NUM-DIGIT ; ! "иккӗ"
3:3%{с%}%{э%}    NUM-DIGIT ; ! "виҫҫӗ"
4:4%{с%}%{а%}    NUM-DIGIT ; ! "тӑваттӑ"
5:5%{э%}%{с%}    NUM-DIGIT ; ! "пиллӗк"
6:6%{с%}%{а%}    NUM-DIGIT ; ! "улттӑ"
7:7%{с%}%{э%}    NUM-DIGIT ; ! "ҫиччӗ"
8:8%{э%}%{л%}    NUM-DIGIT ; ! "саккӑр"
9:9%{э%}%{л%}    NUM-DIGIT ; ! "тӑххӑр"

LEXICON LOOP

                 LAST-DIGIT ;
                 DIGITLEX ;

LEXICON DIGITLEX

%0:%0 LOOP ;
1:1   LOOP ;
2:2   LOOP ;
3:3   LOOP ;
4:4   LOOP ;
5:5   LOOP ;
6:6   LOOP ;
7:7   LOOP ;
8:8   LOOP ;
9:9   LOOP ;

LEXICON Nouns

урам:урам N ;     ! "улица", "street"
пахча:пахча N ;   ! "сад", "garden"
хула:хула N ;     ! "город", "city"
канаш:канаш N ;   ! "совет", "council"
тӗс:тӗс N ;       ! "вид", "aspect"
патша:патша N ;   ! "царь", "tsar"
куҫ:куҫ N ;       ! "глаз", "eye"
специалист:специалист%{ъ%} N ; ! "специалист"
